ACORDAO-COMPLETO-2421302

ACÓRDÃO DE RELAÇÃO

ACÓRDÃO DE RELAÇÃO 8582/2020 ATA 28/2020 - SEGUNDA CÂMARA

Acórdão 8582/2020-TCU-Segunda Câmara
Os Ministros do Tribunal de Contas da União ACORDAM, por unanimidade, quanto ao monitoramento do Acórdão 171/2010-TCU-Segunda Câmara, proferido na Sessão de 26/1/2010, com fundamento nos arts. 143, inciso III, 243 e 250, inciso II, do Regimento Interno do TCU, de acordo com os pareceres emitidos nos autos, em fazer as determinações especificadas no item 1.7.
1. Processo TC-Processo 009.283/2005-6 (APOSENTADORIA) 
	1.1. Interessados: Ediane Atem Gonçalves de Aaraújo Costa (XXX.253.623-XX) ; Francisco Alberto de Gayoso e Almendra (XXX.553.653-XX) ; Jose Teixeira Andradre (XXX.532.183-XX) ; Josias Soares Batista (XXX.963.913-XX) ; José Wilson da Costa Santos (XXX.053.013-XX) ; Maria do Socorro Lages de Carvalho Sousa (XXX.263.913-XX) ; Maridéia Neves da Costa (XXX.249.833-XX) ; Miralda da Costa Alvarenga (XXX.535.973-XX) ; Noé Fortes de Sousa Pires (XXX.437.093-XX) ; Raimundo Nonato Lira Rabelo (XXX.477.263-XX) ; Raimundo Nonato Nunes de Castro (XXX.339.104-XX) .
	1.2. Entidade: Fundação Universidade Federal do Piauí.
	1.3. Relator: Ministro Vital do Rêgo.
	1.4. Representante do Ministério Público: Procurador Marinus Eduardo De Vries Marsico.
	1.5. Unidade Técnica: Secretaria de Fiscalização de Pessoal (Sefip) .
	1.6. Representação legal: não há.
	1.7. Determinar à Fundação Universidade Federal do Piauí que:
1.7.1. a partir do trânsito em julgado do MS 31.412/DF, promova a absorção da vantagem referente à URP, paga sob a forma de rubrica judicial, pelas leis que vierem a alterar a estrutura remuneratória dos servidores inativos, Josias Soares Batista (CPF XXX.963.913-XX) ; Maridéia Neves da Costa (CPF XXX.249.833-XX) ; Miralda da Costa Alvarenga (CPF XXX.535.973-XX) ; Noé Fortes de Sousa Pires (CPF XXX.437.093-XX) ; e Raimundo Nonato Lira Rabelo (CPF XXX.477.263-XX) ; 
1.7.2. caso haja a regularização dos proventos, deverão ser emitidos novos atos de aposentadoria pelo sistema e-Pessoal, nos termos do art. 262, § 2º, do Regimento Interno do TCU, c/c o art. 19, § 3º, da Instrução Normativa-TCU 78/2018, em favor de Josias Soares Batista (CPF XXX.963.913-XX) ; Maridéia Neves da Costa (CPF XXX.249.833-XX) ; Miralda da Costa Alvarenga (CPF XXX.535.973-XX) ; Noé Fortes de Sousa Pires (CPF XXX.437.093-XX) ; e Raimundo Nonato Lira Rabelo (CPF XXX.477.263-XX) ; e
1.7.3. envie, no prazo de 30 (trinta) dias, o novo ato de concessão de aposentadoria em favor de Ediane Atem Gonçalves de Araújo Costa (CPF XXX.253.623-XX) , livre das irregularidades apontadas no Acórdão 171/2010-TCU-Segunda Câmara e em conformidade com o art. 262, § 2º, do Regimento Interno do TCU c/c o art. 19, § 3º, da Instrução Normativa-TCU 78/2018.

Segunda Câmara

Fundação Universidade Federal do Piauí.

Ediane Atem Gonçalves de Aaraújo Costa (XXX.253.623-XX); Francisco Alberto de Gayoso e Almendra (XXX.553.653-XX); Jose Teixeira Andradre (XXX.532.183-XX); Josias Soares Batista (XXX.963.913-XX); José Wilson da Costa Santos (XXX.053.013-XX); Maria do Socorro Lages de Carvalho Sousa (XXX.263.913-XX); Maridéia Neves da Costa (XXX.249.833-XX); Miralda da Costa Alvarenga (XXX.535.973-XX); Noé Fortes de Sousa Pires (XXX.437.093-XX); Raimundo Nonato Lira Rabelo (XXX.477.263-XX); Raimundo Nonato Nunes de Castro (XXX.339.104-XX).

VITAL DO RÊGO

não há.

APOSENTADORIA (APOS)

Secretaria de Fiscalização de Pessoal (Sefip).